臺灣臺中地方法院刑事判決　　　九十四年度易字第一一五六號
公　訴　人　臺灣臺中地方法院檢察署檢察官
被　　　告　甲○○
上列被告因竊盜案件，經檢察官提起公訴（九十三年度偵字第一
０八八一號、第一一五一三號、第一七七六０號）及移送併辦（
九十四年度偵字第一三二九六號），本院合議庭裁定由受命法官
獨任行簡式審判程序，判決如下：
    主  文
甲○○連續結夥三人以上攜帶兇器竊盜，處有期徒刑壹年拾月；
扣案如附表二所示之物品均沒收。
    犯罪事實
一、甲○○（綽號「阿牛」）基於意圖為自己不法之所有之概括
    犯意，先於民國九十三年四月二十八日上午九時許及九十三
    年五月十七日上午八時許（即附表一編號一及編號二所示之
    時間），分別與童建智（附表一編號一）及與童建智、綽號
    「長腳」之姓名年籍不詳成年男子（附表一編號二）基於共
    同意圖為自己不法之所有之犯意聯絡，由童建智攜帶其所有
    或向其弟童建程借得之客觀上均足以對於人之生命、身體安
    全產生危害、得為兇器使用之鋼質一字起子、萬能鉗及瑞士
    刀等工具（萬能鉗為童建程所有），共乘一輛機車或汽車，
    前往附表一編號一及編號二所示之地點，由甲○○以在旁把
    風、童建智及綽號「長腳」之男子下車以一字起子開啟汽車
    車門及電門之分工方式，共同竊得該車牌號碼為PE- 4655號
    及BH- 5115號之汽車，得手後將車子駛往他處棄置，並將車
    內之零錢等財物搜刮一空，車上之汽車音響等值錢配備則以
    萬能鉗及瑞士刀等工具拆卸後，由童建智持往他處銷贓變賣
    朋分花用。甲○○嗣自九十三年六月二日起至九十三年九月
    三十日止（即於如附表編號三至編號十三所示之時間），承
    前概括犯意，迭在臺中縣大雅鄉、神岡鄉、潭子鄉及臺中市
    北屯區等境內之不特定地點犯案，惟改為單獨行動，而以自
    備之鑰匙開啟汽車車門及電門之方式，竊取他人之汽車（於
    附表一編號十一之行為中，則係竊取他人之機車），遇有無
    法開啟時（如附表一編號三及編號十二、編號十三所示），
    則以其所有原即隨身攜帶之於客觀上足以對於人之生命、身
    體安全產生危害、得為兇器使用之一字扳手開啟汽車車門及
    電門之方式，竊取他人之汽車，得手後供己代步使用；另車
    內之音響主機、行車電腦等值錢配備，則以其所有亦均於行
    竊時隨身攜帶之梅花扳手、活動扳手、套筒扳手、六角扳手
    及剪刀等得為兇器之工具加以拆卸後變賣花用；車上其感興
    趣之木工工具等物品，則予以搜刮後留用。甲○○並於使用
    竊得之汽車一段時日後（通常約數日），即行加以棄置，復
    行竊取他輛汽（機）車，如此週而復始（其竊盜行為之共同
    行為人、時間、地點、所得財物、被害人姓名與財物尋回情
    形等，詳如附表一所示）。嗣分別為警於：(一)九十三年五月
    十八日下午一時三十分許，在臺中縣大雅鄉○○路旁尋獲之
    如附表一編號二所示之BH- 5115號汽車車內後視鏡與右前車
    門外，採集得甲○○之指紋；(二)九十三年六月二日中午十二
    時四十分許，在尋獲之附表一編號三所示之4460- GA號汽車
    上，採集得甲○○友人顏樹吉（為甲○○竊得該車後，因搭
    載不知情之顏樹吉而留下）之指紋；(三)九十三年六月十日上
    午八時三十分許，持本院核發之搜索票，在臺中縣東勢鎮○○路一百六十三之十四號童建智之居處執行搜索時，扣得童
    建智所有用以供與甲○○及「長腳」等人共同行竊時使用之
    萬能鑰匙十一支（於行竊時，先試以開啟車門使用，於無法
    開啟時，始以一字起子破壞車門門鎖進入車內）、自製鋼質
    一字起子三支、瑞士刀一支（另扣得屬童建程所有之萬能鉗
    一支）及如附表一編號一所示之車主庚○○所有之檯燈四座
    （經員警先行發還庚○○）；(四)九十三年九月十六日晚上十
    一時五十分許，持本院核發之搜索票，在其臺中縣大雅鄉○○○路一八五號之住處執行搜索，扣得如附表一編號十一所
    示之G23- 893號機車及甲○○所有用以供行竊機車使用之鑰
    匙一支；(五)九十三年十月一日晚上九時許，在臺中市○○區
    ○○路一七七號前，查獲當時正在駕駛該附表一編號十三所
    示之6467 -GX號汽車之徐佩華（為甲○○之女友），並扣得
    該6467-GX號之汽車（經員警先行發還丁○○）及甲○○所
    有交予徐佩華用以開啟汽車車門及電門之鑰匙一支；經徐佩
    華供稱該車為甲○○交予其使用，復帶同員警於同日晚上九
    時許，至甲○○位於臺中市○○區○○路八十一號「麗都汽
    車賓館」二０二室之居處，扣得甲○○所有用以於行竊時使
    用之梅花扳手四支、活動扳手二支、套筒起子一支、六角扳
    手五支、一字扳手五支、剪刀一支、手套一雙，復經甲○○
    帶同員警至臺中縣大雅鄉○○路37號前，扣得該附表一編號
    十二所示之MW- 7371號汽車，而循線查獲上情。
二、案經庚○○、乙○○、己○○、吳勝逸、徐濰郅、王偉藍、
    林素津、林光敏、林智偉、李三郎、郭淑珍、戊○○、丁○○分別訴由臺中縣警察局、臺中縣警察局豐原分局、臺中市
    警察局第五分局、第六分局移送或報告臺灣臺中地方法院檢
    察署檢察官偵查起訴及移送併辦，本院改由受命法官獨任行
    簡式審判程序。
    理  由
一、上開犯罪事實，業據被告甲○○坦承不諱，核與證人即偵查
    中共同被告童建智、證人顏樹吉、徐佩華、證人即告訴人庚○○、乙○○、己○○、吳勝逸、徐濰郅、王偉藍、林素津
    、林光敏、林智偉、李三郎、郭淑珍、戊○○、丁○○分別
    於警詢及檢察官訊問中（證人童建智部分）之證、指述意旨
    相符；此外，復有臺中縣警察局刑事案件證物採驗紀錄表與
    內政部警政署刑事警察局九十三年五月二十五日刑紋字第09
    30108893號鑑驗書各一份（附於偵字第一０八八一號卷第五
    十六頁至第五十九頁；於系爭BH- 5115號汽車上採集得甲○○之左拇指與左食指指紋）、臺中縣警察局豐原分局刑案現
    場勘查報告、勘察採證同意書、刑事案件證物採驗紀錄表與
    內政部警政署刑事警察局九十三年六月二十一日刑紋字第09
    30127349號鑑驗書各一份、刑案現場相片六張（附於臺中縣
    警察局豐原分局刑案偵查卷宗第十頁以下；於系爭4460- GA
    號汽車上，經採集得甲○○友人顏樹吉之右食指指紋）、本
    院核發之搜索票影本二紙（分別附於偵字第一０八八一號卷
    第七十九頁及臺中市警察局第五分局刑案偵查卷第三十七頁
    ）、臺中縣警察局刑警隊九十三年六月十日搜索扣押筆錄（
    受搜索人：童建智、童建程）、扣押物品目錄表各一份、扣
    案物品相片五張（分別附於偵字第一０八八一號卷第八十頁
    至第八十二頁、偵字第一一五一三號卷第九十六頁至第九十
    八頁）、臺中市警察局第五分局九十三年九月十六日搜索扣
    押筆錄、扣押物品目錄表各一份、查獲現場與扣案物品相片
    五張（附於臺中市警察局第五分局刑案偵查卷第三十八頁以
    下）、臺中市警察局第六分局九十三年十月一日（搜索）扣
    押筆錄、扣押物品目錄表各三份、扣案物品相片六張（附於
    臺中市警察局第六分局刑案偵查卷第十一頁以下）、贓物認
    領保管單四紙（具領人分別為：庚○○、郭淑珍、戊○○、
    丁○○；分別附於偵字第一０八八一號卷第八十四頁、臺中
    市警察局第五分局刑案偵查卷第十八頁、臺中市警察局第六
    分局刑案偵查卷第二十頁、第二十一頁）及如附表一編號一
    至編號十一所示之車牌號碼PE- 4655號等十一輛汽、機車之
    「車輛竊盜、車牌失竊資料個別查詢報表—查詢車輛認可資
    料」分別附卷可稽（分別附於偵字第一０八八一號卷第九十
    頁、第九十二頁、臺中縣警察局豐原分局刑案偵查卷第二十
    二頁、臺中市警察局第五分局刑案偵查卷第五十六頁至第六
    十三頁），並有如附表二所示之物品扣案可佐，是核被告之
    自白與事實相符，堪採為證據。本件事證明確，被告犯行堪
    以認定。
二、按「刑法第三百二十一條第一項第三款之攜帶兇器竊盜罪，
    係以行為人攜帶兇器竊盜為其加重條件，此所謂兇器，其種
    類並無限制，凡客觀上足對人之生命、身體、安全構成威脅
    ，具有危險性之兇器均屬之，且祇須行竊時攜帶此種具有危
    險性之兇器為已足，並不以攜帶之初有行兇之意圖為必要。
    螺絲起子為足以殺傷人生命、身體之器械，顯為具有危險性
    之兇器」、「上訴人行竊之際，攜有小刀，極易用以傷人，
    自不失為兇器之一種」，最高法院分別著有七十九年度台上
    字第五二五三號及六十四年度台上字第二三八二號判例可資
    參照。本件被告甲○○於如附表一編號一、編號二、編號十
    二及編號十三之行為中，分別有由童建智或其個人攜帶鋼質
    一字起子、萬能鉗、瑞士刀（附表一編號一、編號二）及一
    字扳手、梅花扳手（附表一編號十二、編號十三）前往現場
    之事實，業據其與證人童建智供、證述明確（見偵字第一０
    八八一號卷第一０三頁證人童建智之檢察官訊問筆錄、第一
    ０七頁被告之檢察官訊問筆錄）。而依該等鋼質一字起子、
    萬能鉗、瑞士刀、一字扳手、梅花扳手均結構堅實、屬金屬
    材質、造型上具有銳部、復具有相當之重量等情狀（並參卷
    附之扣案物品相片），非但得輕易持以為攻擊他人之器具，
    並足以對於他人之生命、身體安全產生嚴重危害，自均應認
    屬刑法上所稱之「兇器」。而被告於警詢及本院審理中，雖
    有否認於附表一編號三至編號十一之行為中曾攜帶兇器之意
    （見臺中縣警察局豐原分局刑案偵查卷第二頁及第三頁警詢
    筆錄、本院九十四年九月二十八日簡式審判筆錄第六頁），
    惟其亦供稱：「（扣案物品）有的是自己的工具，有的是行
    竊使用的工具，時間經過已久無法區分」等語，然從：(1)附
    表一編號三之4460- GA號汽車車門鎖頭，實際上有經人撬損
    破壞之事實、(2)附表一編號六、編號七及編號九之車輛上之
    汽車音響、行車電腦或電腦零件，亦有一併遭被告竊取之事
    實、(3)被告及童建智等人之犯案手法，均為以鑰匙先試行開
    啟車門，遇有無法開啟時，則以一字起子或扳手等工具破獲
    門鎖之方式，侵入車內，再以同一方式發動汽車，是該一字
    起子或扳手等工具，應為其等於行竊時即已攜帶在身、(4)被
    告於警詢及檢察官訊問中，均不否認該等於九十三年十月一
    日為警扣案之物品（如附表二編號五至編號十一所示），為
    其行竊時所用之物（見臺中市警察局第六分局刑案偵查卷第
    一頁反面警詢筆錄、偵字第一０八八一號偵查卷第一六八頁
    檢察官訊問筆錄），應認被告於附表一編號三至編號十一之
    行為中，亦有攜帶兇器梅花扳手、活動扳手、套筒起子、六
    角扳手、一字扳手及剪刀等「兇器」用以行竊之行為（認定
    活動扳手、套筒起子及六角扳手屬「兇器」之理由同前）。
    是核被告如附表一編號一及編號三至編號十三之行為，均係
    犯刑法第三百二十一條第一項第三款之攜帶兇器竊盜罪，如
    附表一編號二之行為，則係犯刑法第三百二十一條第三款、
    第四款之結夥三人以上攜帶兇器竊盜罪。其就附表一編號一
    及編號二之行為，分別與童建智或與童建智、綽號「長腳」
    之成年男子具有犯意之聯絡與行為之分擔，均為共同正犯。
    又其先後多次所為犯行，均時間緊接、方法相同，又係觸犯
    構成要件相同之罪名，顯係基於概括犯意為之，應依連續犯
    之規定論以連續結夥三人以上攜帶兇器竊盜一罪，並依法加
    重其刑。爰審酌被告雖年輕力壯，卻不思以正當途徑獲取金
    錢財物，其本件行為持續之期間甚長，竊取之汽、機車數量
    亦多，惟其犯後尚能坦承犯行，並主動供述如附表一編號四
    至編號六及編號十、編號十一之犯行，其雖未能與被害人達
    成和解，惟被害人失竊之汽、機車輛均已因其任意棄置、員
    警搜索查獲或帶同員警尋獲等方式而尋回（雖部分之車內財
    物已經被告變賣或花用而無法尋回、車門或電門鎖亦有遭破
    壞者），實際上大部分之損害已經回復，及其犯罪之動機與
    目的及素行（如臺灣高等法院被告前案紀錄表所載）等一切
    情狀，予以量處如主文所示之刑，以示懲儆。
三、扣案如附表二所示之物，分別為被告甲○○所有或偵查中共
    同被告童建智所有而供其等本件犯罪所用之物，業依前開說
    明及其等於警詢及檢察官訊問中之供、證述意旨可認（見前
    引臺中市警察局第六分局刑案偵查卷第一頁反面被告警詢筆
    錄、偵字第一０八八一號卷第一０三頁證人童建智之檢察官
    訊問筆錄、第一０七頁、第一六八頁被告之檢察官訊問筆錄
    ），均應依刑法第三十八條第一項第二款之規定宣告沒收。
    至被告於：(1)附表一編號一及編號行為中，由童建智於行竊
    時所攜帶之萬能鉗一支、(2)附表一編號四至編號十竊取汽車
    行為中所使用之鑰匙（數量不詳），及(3)於九十三年十月一
    日扣案之其交予女友徐佩華用以開啟6467-GX 號汽車之鑰匙
    一支，分別因：(1)屬非共犯之童見程所有、(2)未扣案，亦無
    從加以特定、(3)並非行竊當時所用之物（被告於行竊當時，
    如能以鑰匙開啟開6467-GX 號汽車，即無以一字扳手撬損鎖
    頭之必要）等因素，爰均不予宣告沒收，附此敘明。
據上論斷，應依刑事訴訟法第二百七十三條之一第一項、第二百
九十九條第一項前段，刑法第二十八條、第五十六條、第三百二
十一條第一項第三款、第四款、第三十八條第一項第二款，判決
如主文。
本案經檢察官丙○到庭執行職務。
中　　華　　民　　國　九十四　年　　十　　月　二十一　日
                臺灣臺中地方法院刑事第六庭
                        法  官  鄧  敏  雄
上正本證明與原本無異
如不服本判決，應於送達後十日內向本院提出上訴狀（須附繕本
），上訴於臺灣高等法院臺中分院。
                        書記官  黃  士  益
中　　華　　民　　國　　94　　年　　10　　月　　21　　日
附錄本案論罪科刑法條全文：
刑法第三百二十一條第一項
犯竊盜罪而有左列情形之一者，處六月以上、五年以下有期徒刑：
一  於夜間侵入住宅或有人居住之建築物、船艦或隱匿其內而犯
    之者。
二  毀越門扇、牆垣或其他安全設備而犯之者。
三  攜帶兇器而犯之者。
四  結夥三人以上而犯之者。
五  乘火災、水災或其他災害之際而犯之者。
六  在車站或埠頭而犯之者。
附表一：甲○○連續竊盜行為一覽表
┌──┬───────┬──────┬──────┬───┬─────────────┬──────────────┐
│編號│  行  為　人  │犯 罪 時 間 │犯 罪 地 點 │被害人│  所　  得　  財 　 物    │    備         　　　註     │
├──┼───────┼──────┼──────┼───┼─────────────┼──────────────┤
│ 一 │甲○○、童建智│九十三年四月│臺中縣大雅鄉│陳英敏│陳英敏所有交由庚○○使用之│1.車輛經員警於5.4.尋獲。  │
│    │              │二十八日上午│六寶村中清路│庚○○│車號PE-4655 號自用小客車（│2.扣案檯燈四座合計價值約新臺│
│    │              │九時許      │四段六二七巷│      │及車內之檯燈四座、燈管燈泡│  幣（下同）八千元，經發還陳│
│    │              │            │口前        │      │一批、汽車音響一臺及零錢若│  忠華。                    │
│    │              │            │            │      │干）                      │                            │
├──┼───────┼──────┼──────┼───┼─────────────┼──────────────┤
│ 二 │甲○○、童建智│九十三年五月│臺中市北屯區│許錦榮│許錦榮所有交由乙○○使用之│1.車輛經員警於5.18.尋獲。  │
│    │及綽號「長腳」│十七日上午八│文昌二街與綏│乙○○│車號BH-5115 號自用自小客車│2.車內財物損失約二千元。    │
│    │之成年男子（姓│時許        │遠路口處    │      │（及車內之技嘉牌無線上網路│3.車內後視鏡及右前門外採得王│
│    │名年籍不詳）  │            │            │      │游器一臺及零錢若干）      │  仁方之指紋。              │
├──┼───────┼──────┼──────┼───┼─────────────┼──────────────┤
│ 三 │甲○○        │九十三年六月│臺中縣神岡鄉│己○○│己○○所有車號4460-GA 號之│1.車輛經員警於同日尋獲。    │
│    │              │二日中午十二│民生路五三號│      │自用小客車（及車內之音響主│2.駕駛座車門鎖頭經撬損破壞。│
│    │              │時許        │前          │      │機一臺）                  │3.車內採得顏樹吉（甲○○友人│
│    │              │            │            │      │                          │  ）之指紋。                │
├──┼───────┼──────┼──────┼───┼─────────────┼──────────────┤
│ 四 │甲○○        │九十三年七月│臺中市北屯區│吳勝逸│吳勝逸所有車號6V-6703 號之│車輛經員警於9.13.尋獲。    │
│    │              │七日凌晨四時│敦化路四六七│      │自用小客車（及車內之少許木│                            │
│    │              │三十分許至上│巷五號前    │      │工工具）                  │                            │
│    │              │午八時間    │            │      │                          │                            │
├──┼───────┼──────┼──────┼───┼─────────────┼──────────────┤
│ 五 │甲○○        │九十三年七月│臺中市北屯區│徐濰郅│徐濰郅所有車號6Q-7616 號之│車輛經員警於7.18.尋獲。    │
│    │              │十三日上午十│仁美十巷九十│      │自用小客車（及車上之木工工│                            │
│    │              │時三十分許前│之一號附近  │      │具）                      │                            │
├──┼───────┼──────┼──────┼───┼─────────────┼──────────────┤
│ 六 │甲○○        │九十三年七月│臺中市北屯區│彭麗穎│彭麗穎所有交由王偉藍使用之│車輛經員警於7.16.尋獲。    │
│    │              │十五日上午八│松竹路二段三│王偉藍│車號PD-1660 號自用小客車（│                            │
│    │              │時許至九時間│六二號前    │      │及車上之少許電腦零件）    │                            │
├──┼───────┼──────┼──────┼───┼─────────────┼──────────────┤
│ 七 │甲○○        │九十三年八月│臺中縣大雅鄉│林素津│林素津所有車號3Q-9602 號之│車輛經員警於8.13.尋獲。    │
│    │              │九日晚上六時│民生路三段五│      │自用小客車（及車內之汽車音│                            │
│    │              │許至翌日清晨│○五號前    │      │響、行車電腦）            │                            │
│    │              │五時許間    │            │      │                          │                            │
├──┼───────┼──────┼──────┼───┼─────────────┼──────────────┤
│ 八 │甲○○        │九十三年八月│臺中縣大雅鄉│林美雲│林美雲所有交由林光敏使用之│車輛經員警於8.15.尋獲。    │
│    │              │七日至十一日│中清路與神清│林光敏│車號NJ-7633 號自用小客車  │                            │
│    │              │下午五時許間│路口（清泉崗│      │                          │                            │
│    │              │            │民航站附近）│      │                          │                            │
│    │              │            │            │      │                          │                            │
├──┼───────┼──────┼──────┼───┼─────────────┼──────────────┤
│ 九 │甲○○        │九十三年八月│臺中縣大雅鄉│林智偉│林智偉所有車號OE-2275 號之│車輛經員警於8.16.尋獲。    │
│    │              │十三日傍晚至│雅潭路三十九│      │自用小客車（及車內之汽車音│                            │
│    │              │翌日上午七時│之八十一號附│      │響、行車電腦）            │                            │
│    │              │許間        │近          │      │                          │                            │
├──┼───────┼──────┼──────┼───┼─────────────┼──────────────┤
│ 十 │甲○○        │九十三年九月│臺中市北屯區│李三郎│李三郎所有車號4917-JA 號之│車輛經員警於9.13.尋獲。    │
│    │              │十一日凌晨零│崇德路二段三│      │自用小客車（及車內之衣褲、│                            │
│    │              │時三十分許至│九七號停車場│      │化妝品）                  │                            │
│    │              │五時許間    │內          │      │                          │                            │
├──┼───────┼──────┼──────┼───┼─────────────┼──────────────┤
│ 十 │甲○○        │九十三年九月│臺中縣潭子鄉│郭淑珍│郭淑珍所有車號G23-893 號之│機車經員警於9.16.在甲○○之│
│ 一 │              │十四日凌晨二│潭富路一段七│      │重型機車                  │住處尋獲。                  │
│    │              │時許        │十三號前    │      │                          │                            │
├──┼───────┼──────┼──────┼───┼─────────────┼──────────────┤
│ 十 │甲○○        │九十三年九月│臺中市北屯區│戊○○│戊○○所有車號MW-7371 號之│1.車輛經員警於10.2.尋獲。  │
│ 二 │              │二十五日中午│崇德十六街與│      │自用小客車                │2.駕駛座車門鎖頭經破壞。    │
│    │              │十一時許    │長生二街路口│      │                          │                            │
│    │              │            │處          │      │                          │                            │
├──┼───────┼──────┼──────┼───┼─────────────┼──────────────┤
│ 十 │甲○○        │九十三年九月│臺中縣大雅鄉│丁○○│丁○○所有車號6467-GX 號之│1.車輛經員警於10.2.尋獲。  │
│ 三 │              │三十日下午二│忠義村仁愛路│      │自用小客車                │2.駕駛座車門鎖頭經破壞。    │
│    │              │時許        │一百號前    │      │                          │                            │
└──┴───────┴──────┴──────┴───┴─────────────┴──────────────┘
附表二：應沒收之扣案物品
┌──┬──────────┬────┬────┬─────┬────────┐
│編號│  品          名    │數  量  │所 有 人│扣案日期  │  備         註 │
├──┼──────────┼────┼────┼─────┼────────┤
│ 一 │萬能鑰匙            │拾壹支  │童建智  │6.10.    │                │
├──┼──────────┼────┼────┼─────┼────────┤
│ 二 │自製鋼質一字起子    │參支    │同上    │同上      │                │
├──┼──────────┼────┼────┼─────┼────────┤
│ 三 │瑞士刀              │壹支    │同上    │同上      │                │
├──┼──────────┼────┼────┼─────┼────────┤
│ 四 │自製機車鑰匙        │壹支    │甲○○  │9.16.    │                │
├──┼──────────┼────┼────┼─────┼────────┤
│ 五 │梅花板手            │肆支    │同上    │10.1.    │                │
├──┼──────────┼────┼────┼─────┼────────┤
│ 六 │活動板手            │貳支    │同上    │同上      │                │
├──┼──────────┼────┼────┼─────┼────────┤
│ 七 │套筒起子            │壹支    │同上    │同上      │                │
├──┼──────────┼────┼────┼─────┼────────┤
│ 八 │六角扳手            │伍支    │同上    │同上      │                │
├──┼──────────┼────┼────┼─────┼────────┤
│ 九 │一字扳手            │伍支    │同上    │同上      │                │
├──┼──────────┼────┼────┼─────┼────────┤
│ 十 │剪刀                │壹支    │同上    │同上      │                │
├──┼──────────┼────┼────┼─────┼────────┤
│十一│手套                │壹雙    │同上    │同上      │                │
└──┴──────────┴────┴────┴─────┴────────┘
